臺灣屏東地方法院刑事判決　　　　　　　 94年度訴字第174號
公　訴　人　臺灣屏東地方法院檢察署檢察官
被　　　告　甲○○
指定辯護人　乙○○　本院公設辯護人
上列被告因違反槍砲彈藥刀械管制條例案件，經檢察官提起公訴
（93年度偵字第4212號），本院判決如下：
    主  文
甲○○未經許可，持有可發射子彈具有殺傷力之改造手槍，處有
期徒刑壹年陸月，併科罰金新台幣拾萬元，罰金如易服勞役，以
新台幣玖佰元即銀元佰元折算壹日。緩刑肆年。
扣案之改造手槍壹支（槍枝管制編號：00000000000 號；含彈匣
壹個），沒收。
    事  實
一、甲○○明知可發射子彈具有殺傷力之改造手槍，非經中央主
    管機關許可，不得持有，竟基於持有可發射子彈具有殺傷力
    之改造手槍之犯意，於93年6 月間，在高雄縣林園鄉某處，
    以新台幣（下同）8000元之代價，向綽號「偉仔」之成年男
    子，購買具有殺傷力之仿GLOCK 廠17型半自動手槍製造之玩
    具手槍換裝土造金屬槍管改造而成之改造手槍（含彈匣1 個
    ，槍枝管制編號：00000000000 號）1 支，未經許可持有之
    ，並於同年7 月29日凌晨1 時許，攜帶前開手槍及不具有殺
    傷力之土造子彈2 顆，前往鄧新福位於屏東縣崁頂鄉○○村
    ○○○路63號住處，委託鄧新福代為保管。嗣於93年8 月21
    日上午11時5 分許，為警在鄧新福上開住處查獲，並扣得上
    述手槍及不具殺傷力子彈2 顆（其中1 顆，業經鑑驗而試射
    無法擊發）。
二、案經臺灣屏東地方法院檢察署檢察官自動檢舉後偵查起訴。
    理  由
一、前揭事實，迭據被告於警詢、偵查中及本院審理時坦承不諱
    ，復有扣案之改造手槍1 支可資佐證。該扣案之改造手槍1
    支（含彈匣1 個）及子彈2 顆，經送內政部警政署刑事警察
    局鑑驗結果，認為：(一)送鑑改造手槍1 支（槍枝管制編號
    0000 000000）， 係仿GLOCKL廠17型半自動手槍製造之玩具
    手槍換裝土造金屬槍管改造而成之改造手槍，械械性能良好
    ，可擊發適用子彈，認具殺傷力。(二)送鑑土造子彈2 顆，係
    由玩具金屬彈殼加裝直徑約9. 0MM之土造金屬彈頭改造而成
    之改造子彈，經採樣1 顆試射，無法擊發，認不具殺傷力，
    有該局93年8 月26日刑鑑字第0930167840號鑑驗通知書1 份
    在卷足稽（見93年度偵字第4212號卷第61至第63頁），足見
    被告之自白與事實相符，本件事證明確，犯行洵堪認定。
二、查被告行為後，槍砲彈藥刀械管制例已修正，並於94年1 月
    26日公布施行，除增訂槍砲彈藥刀械管制例第20條之1 條文
    外，並將原條例第10條、第11條及第17條條文刪除，並修正
    第4 條、第8 條、第16條及第20條條文，其餘條文不變，其
    中修正前槍砲彈藥刀械管制例11條第4 項「未經許可，持有
    、寄藏或意圖販賣而陳列第一項所列槍砲者，處一年以上七
    年以下有期徒刑，併科新台幣七百萬元以下罰金」，與修正
    後槍砲彈藥刀械管制例第8 條第4 項「未經許可，持有、寄
    藏或意圖販賣而陳列第一項所列槍砲者，處三年以上十年以
    下有期徒刑，併科新台幣七百萬元以下罰金」比較結果，其
    修正前槍砲彈藥刀械管制例第11條第4 項之法定刑度較輕，
    新、舊法比較適用結果，舊法顯然較為有利於被告，依刑法
    第2 條第1 項但書之規定，應適用最有利於行為人之法律處
    斷。
三、核被告甲○○所為，係犯修正前槍砲彈藥刀械管制條例第11
    條第4 項之未經許可無故持有其他可發射子彈具殺傷力之改
    造手槍罪。爰審酌被告明知可發射子彈具有殺傷力之改造手
    槍係屬違禁物，非經主管機關許可不得持有，竟無故持有之
    ，嚴重危害社會治安，惟念其坦承犯行，態度良好，且未持
    以犯案等一切情狀，量處如主文所示之刑，罰金部分並諭知
    易服勞役之折算標準。末查被告未曾受有期徒刑以上刑之宣
    告，有臺灣高等法院被告全國前案紀錄表及臺灣屏東地方法
    院檢察署刑案資料查註紀錄表各1 紙在卷可稽，其因一時短
    於思慮，致觸犯本件犯行，信其經此偵審教訓，當知所警惕
    ，而無再犯之虞，本院認上述宣告之刑以暫不執行為適當，
    爰宣告緩刑4 年，以啟自新。扣案之上開具有殺傷力之改造
    手槍1 支（含彈匣1 個），係屬違禁物，應依刑法第38條第
    1 項第1 款之規定宣告沒收。
四、扣案之前開玩具金屬彈殼加裝直徑約9.0MM 之土造子彈2 顆
    ，經實際試射1 顆無法擊發，不具殺傷力，已如前述，故該
    2 顆土造子彈，均非屬違禁物，爰不為沒收之諭知，併此敘
    明。
五、至於高雄縣警察局林園分局報告臺灣高雄地方法院檢察署檢
    察官聲請併案（臺灣高雄地方法院檢察署93年度偵字第2407
    3 號）意旨略以：被告明知子彈係屬管制物品，未經主管機
    關許可不得持有，竟於不詳時間，於雲林縣某處拾得改造子
    彈2 顆（分別為直俓9.90MM及8.93MM金屬彈頭組合而成之土
    造子彈各1 顆）而持有之。嗣於93年11月26日下午2 時許，
    至其位於高雄縣林園鄉○○村○○街24號住處執行搜索，而
    當場查獲上開子彈2 顆（其中1 顆業經送鑑驗已擊發）。因
    認被告尚涉槍砲彈藥刀械管制例第12條第4 項之未經許可持
    有子彈罪，與被告前揭所犯未經許可無故持有其他可發射子
    彈具殺傷力之改造手槍罪間，具有連續犯裁判上一罪之關係
    ，而聲請併案審理云云。惟查，上開2 顆土造子彈，係被告
    於93年11月26日14時許為警查獲前10餘年，在雲林縣虎尾鎮
    糖廠旁公園內所拾獲，迭據被告於警訊及偵查中陳明在卷，
    可見被告持有上開2 顆土造子彈之犯行，與被告於93年6 月
    間，在高雄縣林園鄉某處，以8000元之代價，向綽號「偉仔
    」之成年男子，購買上述具有殺傷力之改造手槍，所涉未經
    許可無故持有其他可發射子彈具殺傷力之改造手槍罪之犯行
    ，不僅二者間之構成要件有異，且犯罪時間相隔甚久，與連
    續犯所須以構成要件相同、犯罪時間緊接等要件不符，亦與
    想像競犯之一行為觸犯數罪名之構成要件有別，是被告持有
    該2 顆子彈，應係另行起意而為之，顯與本案不具有連續犯
    或想像競合犯裁判上一罪之關係，本院無從併案審理，自應
    退回檢察官另行偵辦，附此敘明。
據上論斷，應依刑事訴訟法第299 條第1 項前段、修正前槍砲彈
藥刀械管制條例第11條第4 項，刑法第11條前段、第2 條第1 項
但書、第42條第2 項、第74條第1 款、第38條第1 項第1 款，罰
金罰鍰提高標準條例第2 條，現行法規所定貨幣單位折算新台幣
條例第2 條，判決如主文。
中　　華　　民　　國　　94　　年　　7 　　月　　29　　日
                        刑事第3庭  審判長法  官  楊清安
                                         法  官  柯雅惠
                                         法  官  楊萬益
以上正本證明與原本無異。
如不服本判決應於收受本判決送達後十日內向本院提出上訴書狀，
其未敘述上訴理由者，並得於提起上訴後十日內向本院補提理由
書狀（均須按他造當事人之人數附繕本）「切勿逕送上級法院」
中　　華　　民　　國　　94　　年　　8 　　月　　1　　日
                                         書記官  呂坤宗
附錄論罪科刑法條：
槍砲彈藥刀械管制條例第十一條第四項
未經許可，持有、寄藏或意圖販賣而陳列第一項所列槍砲者，處
一年以上七年以下有期徒刑，併科新臺幣七百萬元以下罰金。
